# 商业承兑汇票贴现的疑惑

提问人：13679102786 时间：2023-07-06 23:14:23
通常来说商业承兑汇票贴现是不能终止确认的，是要计入短期借款或其他流动负债，但是为什么或有事项准则中关于或有负债的披露第一条中明确需披露或有负债的种类及其形成原因，包括已贴现商业承兑汇票呢？各位大佬，有谁知道吗？

回答人：chenyiwei
这涉及到金融工具准则修订后，或有事项和金融工具两个准则适用范围的变化问题。
2017 年金融工具准则修订前，财务担保合同的计量主要还是遵循或有事项准则，而且此前对商业承兑汇票的贴现终止确认问题也没有像现在这样明确的不能终止确认的规定（当时主流做法还是终止确认，附注披露）。
2017 年金融工具准则修订后，财务担保合同相关负债虽然名义上还是作为预计负债列报，但其确认和计量已不再遵循或有事项准则，而是适用金融工具准则（预期信用损失模型）。同时对商业承兑汇票的贴现也已明确不再终止确认。因此现在或有事项附注中不应再有“已贴现商业承兑汇票形成的或有负债”。